Inventaris van de archieven van P.A. Diepenhorst [levensjaren 1879-1953]; I.N.Th. Diepenhorst [levensjaren 1907-1976]; enige verwanten, (1801) 1893-1976
Nationaal Archief, Den Haag
- Isaac Nicolaas Theodoor Diepenhorst (1907-1976), III.
  - Archief, A.
    - Particulier leven, 3.
      - Huwelijk en gezin, b.
        - Ingekomen brieven van zijn verloofde, later echtgenote Anna Schütte., 1936-1965; 295-298; 3 omslagen en 1 pak
          - 1936, 295; 1 omslag
          - 1937-1942, 296; 1 omslag
          - 1943-1947, 297; 1 omslag
          - 1954-1965, 298; 1 pak
        - Stukken betreffende geboorte, opleiding, vakanties enz. van zijn kinderen. Geschreven, gedrukt., 1938-1975; 299; 1 omslag
        - Ingekomen brieven van zijn dochter Marijke., 1953-1965; 300-301; 1 omslag en 1 pak
          - 1953-1963 en 1967, 300
          - 1964-1965, 301
            Ingekomen brieven vanuit Pindorama (JVP-project in Brazilië).
        - Ingekomen brieven van zijn zoon Karel., 1959-1970; 302; 1 pak
        - Ingekomen brieven van zijn zoon Tom., 1961-1968; 303; 1 pak
        - Ingekomen brieven van zijn zoon Peter., 1963; 304; 1 omslag
        - Ingekomen brieven van zijn dochter Ankie., 1963; 305; 1 omslag
        - Stukken betreffende huwelijksjubilea van het echtpaar Diepenhorst-Schütte. Geschreven, getypt., 1949 en 1961; 306; 1 omslag
      - Verdere familiebetrekkingen, c.
        - "Familieregister" houdende aantekeningen van en betreffende leden van het geslacht Diepenhorst over de periode 1711-1953., Z.j.; 307; 1 deel
        - Plakboeken houdende kranteannoces betreffende geboorte, huwelijk en overlijden van leden van het geslacht Diepenhorst. Gedrukt., 1801-1971; 308; 2 delen
        - Knipsels betreffende ouders, grootouders, ooms, tantes en verdere verwanten. Gedrukt., 1915-1974; 309; 1 pak
        - Ingekomen brieven van zijn grootvader N.A. de Gaay Fortman., 1915-1925; 310; 1 omslag
        - Ingekomen brieven van zijn ouders P.A. Diepenhorst en A.C. Diepenhorst-de Gaay Fortman., 1921-1952 en Z.j.; 311; 1 omslag
        - Ingekomen brieven van zijn schoonouders D.C. Schütte en J. Kastelein-Schütte., 1940; 312; 1 omslag
        - Stukken betreffende onderzoek naar de genealogie van het geslacht Diepenhorst., 313-322
          - Ingekomen brieven van M.H. Damstra, geslacht- en wapenkundige te Groenekan; met bijlagen. 1937-1953, 313; 1 pak
          - Briefwisseling met het Centraal Bureau voor Genealogie te 's-Gravenhage. Getypt. 1949-1953, 314; 1 omslag
          - Ingekomen brieven van W.A. van Rijn, genealoog en heraldicus te Rotterdam; met afschriften van acten en foto's. Getypt. 1957-1970, 315-321; 1 omslag en 6 pakken
            De 6 pakken afschriften van acten en foto's zijn niet nader geordend; de stukken waren oorspronkelijk gevoegd bij verschillende van de brieven.
            - Bestanddeel 1, 315
            - Bestanddeel 2, 316
            - Bestanddeel 3, 317
            - Bestanddeel 4, 318
            - Bestanddeel 5, 319
            - Bestanddeel 6, 320
            - Bestanddeel 7, 321
          - Ingekomen brieven van andere genealogen en van verwanten; met bijlagen. Geschreven, getypt. 1935-1972, 322; 1 omslag
        - Ingekomen brieven van B. de Gaay Fortman betreffende het familiearchief De Gaay Fortman, tak Diepenhorst; met bijlagen. Geschreven, getypt., 1938 en 1955; 323; 1 omslag
        - Ingekomen brief van W.F. de Gaay Fortman betreffende een briefwisseling tussen B. de Gaay Fortman en de Koninklijke Nederlandse Academie van Wetenschappen betreffende stukken uit de nalatenschap van P.A. Diepenhorst, met bijlagen. Geschreven, getypt., 1962; 324; 1 omslag
      - Overige stukken, d.
        - Authentiek afschrift van een akte waarbij H.H. Sillevis Smitt en C.G.C. Schütte door Diepenhorst gemachtigd worden als zijn zaakwaarnemers op te treden. Getypt., 1940; 325; 1 stuk
        - Ingekomen circulaire van de levensverzekeringsmaatschappij "Amstleven" betreffende de "ariër-verklaring"; met bijlage en minuut van antwoord. Getypt, gedrukt., 1940; 326; 3 stukken
        - Ingekomen circulaire en via boekhandel Scholtens te Epe ingekomen brief betreffende abonnementen op verschillende periodieken. Getypt, gedrukt., 1942; 327; 2 stukken
        - Persoonsbewijs van Diepenhorst., 1945; 328; 1 stuk
        - Distributiebonnen., 1948-1950; 329; 1 omslag
        - Ingekomen correspondentie-kaarten van prinses Beatrix, houdende dankbetuigingen, en stukken betreffende haar huwelijk. Geschreven, gedrukt., Z.j. (c.1960-1970); 330; 1 omslag
        - Ingekomen uitnodigingen voor recepties van nederlandse en buitenlandse ambassades. Gedrukt., 1969; 331; 3 stukken
        - Stukken betreffende het curatorschap van Diepenhorst over jhr. H. Sandberg. Getypt., 1972 en 1974; 332; 2 stukken
        - Foto's., C. 1937-1971; 333; 1 omslag
  - Documentatie, B.
    - Tweede Wereldoorlog, 1.
      - "Der Stürmer"; 14e jaargang, nummer 9. Gedrukt., 1936; 334; 1 stuk
      - Afleveringen van nederlandse dag- en weekbladen en tijdschriften. Gedrukt., Mei-oktober 1940; 335; 1 pak
      - Aflevering van de "Deutsche Zeitung in den Niederlanden", Gedrukt., juni 1940; 336; 1 stuk
      - Rondschrijven van H.W. Tilanus betreffende het vertrek van de regering naar Engeland en de tegenover de bezetter aan te nemen houding, Getypt., juni 1940; 337; 1 stuk
      - "Geestelijke vrijheid", gebundelde teksten van toespraken gehouden op een massabijeenkomst in de Apollohal te Amsterdam door V.H. Rutgers, H. Colijn en R. Slotenmaker de Bruïne. Gedrukt., 1940; 338; 1 deel
      - Circulaire van O.C. van Hemessen, secretaris van de Christelijke Boeren- en Tuindersbond, betreffende diens toespraak voor de kadervergadering van de afdeling Gelderland, over de situatie van de landbouw en de C.B.T.B. onder de duitse bezetting; met bijlage. Gestencild., 1940; 339; 2 stukken
      - Rondschrijven van R. Gosker, secretaris van het Centraal Comité van a.r.-kiesverenigingen, houdende mededeling van het advies van H. Colijn inzake de Nederlandse Unie. Getypt., 1940; 340; 1 stuk
      - Kranteknipsels betreffende diverse aspecten van de Tweede Wereldoorlog, zijn voorgeschiedenis en zijn gevolgen. Gedrukt., 1940-1975; 341-343; 2 pakken en 1 omslag
        - 1940-1941, 341; 1 pak
        - 1945-1950, 342; 1 pak
        - 1953-1975, 343; 1 omslag
      - Afschrift van een brief van ds. F.M. Kooyman te Bussum aan G.J. Scholten te 's-Gravenhage betreffende het verbod van de Sicherheitspolizei op het organiseren van een jeugdkamp te Doornspijk. Getypt., 1942; 344; 1 stuk
      - "Ons kind in gevaar", brochure houdende oproep tot verzet tegen de nationaal-socialistische invloed op het onderwijs. Gedrukt., Z.j. (c.1942); 345; 1 stuk
      - Duitsgezinde pamfletten; met jodenster, amerikaans vrijgeleide voor duitse soldaten en tekening., Z.j. (c.1943-1945); 346
      - "Gods vijanden vergaan", preektekst uitgesproken door K.H. Miskotte te Amsterdam. Gedrukt., 1945; 347; 1 deeltje
      - "'t Venster op de vrije wereld", le jaargang. Gedrukt., 1945; 348; 6 deeltjes in 1 omslag
      - "Ontsnapping uit de bunker", verslag door K. Bauer van een ontsnapping uit het concentratiekamp Amersfoort. Gedrukt., Z.j. (c.1946); 349; 1 deeltje
      - "Maandbericht van het Nederlandsch Bijbelgenootschap" gewijd aan de geschiedenis van het genootschap in de jaren 1940-1945. Gedrukt., 1947; 350; 1 deeltje
      - Aflevering van "Nederland in oorlogstijd", orgaan van het Rijksinstituut voor Oorlogsdocumentatie. Gedrukt., September 1947; 351; 1 katern
      - Uittreksel uit "Weekblad voor de Nederlandse Bond van Gemeenteambtenaren" betreffende de positie van bestuurders en ambtenaren tijdens een vijandelijke bezetting. Getypt., Z.j. (1949); 352; 1 stuk
      - Herdenkingsnummer van "De Groene Amsterdammer" houdende het dagboek van een Nederlander geschreven tijdens zijn verblijf in het concentratiekamp Bergen Belsen. Gedrukt., 6 mei 1950; 353; 1 katern
      - "20.Juli 1944", bewerkte uitgave van een speciaalnummer van "Das Parlament" over de samenzwering in Duitsland tegen Hitler. Gedrukt., 1960; 354; 1 deel
      - Mededelingenblad "Amt Epe", nummer 20, gewijd aan de bevrijding van 1945. Getypt., April 1970; 355; 1 katern
      - Uittreksel uit "Hel en hemel van Dachau" door ds. J. Overduin. Getypt., Z.j.; 356; 1 stuk
    - Internationale politiek, 2.
      - "Europa in beweging", gebundelde artikelen over de europese eenwording. Gedrukt., 1968; 357; 1 deel
      - "Het vraagstuk van de ontwikkelingslanden" artikel van J.P. Pronk, gepubliceerd in het blad "Reflector". Gedrukt, Z.d. (1968); 358; 1 katern
      - "Kamerleden in regeringsdelegaties: een oud probleem opnieuw bezien", artikel van P.R. Baehr, gepubliceerd in Acta Politica. Gedrukt., Oktober 1969; 359; 1 stuk
      - Artikelen, gepubliceerd in de Internationale Spectator en in De Tijd, betreffende financiële steun van de overheid aan particuliere ontwikkelingshulp. Gedrukt., 1975; 360; 1 omslag
    - Diversen, 3.
      - "Vereniging Johannes Stichting 1887-1962", brochure over de geschiedenis van de stichting. Gedrukt., 361; 1 deel
      - "Portret van een conflict", verslag van een gesprek met D.Th. Kuiper over de kwestie Geelkerken en de daarmee samenhangende verschijnselen, gepubliceerd in V.U.-magazine, le jaargang, nummer 12. Gedrukt., 1972; 362; 1 omslag
- Anna Diepenhorst-Schütte (1905-1971), IV.
  - Openbaar leven, A.
    - Stukken betreffende het Nationaal Crisis-Comité. Geschreven, getypt, gedrukt., 1932-1937 en 1969; 363; 1 pak
      A. Schütte nam deel aan het werk van dit Comité.
    - Stukken betreffende de 34e Interparlementaire Conferentie te Den Haag, met een aantekening van I.N.Th. Diepenhorst betreffende een mededeling inzake zijn benoeming tot burgemeester. Gedrukt, geschreven., 1938 en z.j. (1976); 364; 1 omslag
      A. Diepenhorst-Schütte vergezelde P.A. Diepenhorst tijdens deze conferentie.
    - Circulaire van een comité van vrouwen uit Epe, onder voorzitterschap van A. Diepenhorst-Schütte, betreffende hulpverlening aan door de oorlog getroffen gezinnen van Nijkerk. Gedrukt., Z.j. (1940); 365; 1 stuk
    - "Het engels volkskarakter", tekst van een lezing door A. Diepenhorst-Schütte voor de IUMBO-academie. Getypt., 1948; 366; 1 stuk
    - Verkiezingsnummer van "Vrouwengeluiden", maandblad van de Centrale van christelijk-historische vrouwengroepen, met een bijdrage van A. Diepenhorst-Schütte over freule Wttewaall van Stoetwegen. Gedrukt., Februari 1959; 367; 1 stuk
    - Artikelen van haar hand voor het blad "Vrouwengeluiden" betreffende door haar bezochte landen in Latijns-Amerika en Azië, met concepten en documentatie. Geschreven, getypt, gedrukt., 1961-1965; 368; 1 omslag
    - Stukken betreffende door haar gehouden voordrachten voor de Rotary-club te Epe over Mexico en Brazilië. Geschreven, getypt, gestencild., 1963; 369; 1 omslag.
    - Stukken betreffende haar representatieve verrichtingen in verband met het staatssecretariaat van haar echtgenoot. Getypt, gedrukt., 1964-1965; 370; 1 omslag
    - Ingekomen circulaires van de secretaresse van de ChristelijkHistorische Vrouwengroep Apeldoorn, houdende uitnodiging voor een ledenvergadering. Getypt., 1966; 371; 1 stuk
    - "Kerkbezoek de wereld rond", tekst van een artikel van A. Diepenhorst-Schütte, gepubliceerd in het blad "Hervormd Arnhem", met concept. Getypt, gedrukt., 1969; 372; 1 omslag
  - Particulier leven, B.
    - Diploma stenografie, met cijferlijst., 1931; 373; 2 stukken
    - Ingekomen brieven en briefkaarten van diverse afzenders., 1933-1964; 374; 1 omslag
    - Ingekomen brieven, correspondentiekaarten en telegrammen van prinses, later koningin Juliana, met minuut van uitgaande brief en stukken betreffende het huwelijk van prinses Juliana. Geschreven, getypt, gedrukt., 1936-1964; 375; 1 omslag
    - Ingekomen brieven en briefkaarten van haar verloofde,later echtgenoot I.N.Th. Diepenhorst., 1936-1970; 376-379; 2 omslagen en 2 pakken
      - 1936-1940, 376; 1 pak
      - 1941-1944, 377; 1 omslag
      - 1951-1960, 378; 1 omslag
      - 1961-1966 en 1970, 379; 1 pak
    - Concept van een brief aan de Sicherheitspolizei te Arnhem betreffende I.N.Th. Diepenhorst, als gijzelaar gezocht in verband met een moord te Epe, met duitse vertaling., Z.j. (c.1943); 380; 2 stukken
    - Ingekomen brieven en circulaires en minuten van uitgaande brieven betreffende de duitse krijgsgevangenschap van captain M.R. Young, met concepten van de hand van I.N.Th. Diepenhorst. Geschreven, gedrukt., 1941-1943; 381; 1 omslag
    - Huishoudboekje., 1945-1948; 382; 1 deeltje
    - Jubileumnummer van het orgaan der christelijke H.B.S. te 's-Gravenhage. Gedrukt., September 1952; 383; 1 katern
      A. Diepenhorst-Schütte bezocht deze school.
    - Foto's betreffende de begrafenis van haar moeder J. Schütte-Kastelein., 1948; 384; 1 omslag
    - Verslag van het bezoek met haar echtgenoot aan Japan., 1960; 385; 1 deeltje
    - Aantekeningen betreffende het verblijf met haar echtgenoot in India; met bijlagen., 1965; 386; 1 omslag
    - Stukken betreffende haar overlijden. Geschreven, getypt, gedrukt., 1971; 387; 1 omslag
- Nicolaas Adrianus de Gaay Fortman (1845-1927) en Theodora Kocken (1850-1928), V.
  - Afschriften van een keuze uit de briefwisseling van N.A. de Gaay Fortman met I. Esser, 1855-1877; met verklarende noten en een inleiding. Getypt., Z.j.; 388; 1 pak
  - Liedtekst betreffende hun huwelijk. Gedrukt., 1871; 389; 1 stuk
  - Brieven en briefkaarten, ingekomen bij N.A. de Gaay Fortman en Th. Kocken., 1881-1920; 390; 1 omslag
  - "Heeft de gemeente van Christus behoefte aan een christelijke universiteit?", tekst van een toespraak van N.A. de Gaay Fortman, gehouden op 9 oktober 1886 voor de V.U. Getypt. Afschrift., Z.j.; 391; 1 stuk
  - Preekteksten van N.A. de Gaay Fortman. Gedrukt., 1888-1924; 392; 1 pak
  - "De Barmhartigheid", maandblad van de Johannesstichting, 24e jaargang, nummer 350, houdende o.a. een artikel over N.A. de Gaay Fortman. Gedrukt., 1921; 393; 1 deeltje
    N.A. de Gaay Fortman was mede-oprichter en voorzitter van het bestuur van de Stichting.
  - Memorie van successie betreffende zijn nalatenschap. Getypt., 1927; 394; 1 stuk
  - Foto's., Z.j. (c.1875-c.1910 en c.1920); 395; 1 omslag
  - Extra-aflevering van "Het Noorden" betreffende de Frans-Duitse oorlog, Gedrukt., 4 september 1870; 396; 1 stuk